臺灣臺中地方法院刑事判決　　　　　　　　　　　　九十一年度易字第二二九一號
　　公　訴　人　臺灣臺中地方法院檢察署檢察官
　　被　　　告　甲○○
右列被告因恐嚇取財等案件，經檢察官提起公訴（九十一年度偵字第一三四四三號）
，並經同署檢察官移請併案（九十一年度偵字第一八三二八號）審理，本院判決如左
：
    主  文
甲○○共同連續意圖為自己不法之所有，以恐嚇使人將本人之物交付，處有期徒刑捌
月。
扣案之摩托羅拉牌小海豚機型0000－000000號行動電話壹具（序號000000
000000000），沒收。
    事  實
一、甲○○素行不佳，前曾犯二次竊盜及違反證券交易法等罪（均未構成累犯），詎
    仍不知悔改。甲○○與另一不詳真實姓名成年男子共同基於意圖為自己不法所有
    之概括犯意聯絡，共謀竊車後恐嚇取贖，由該不詳真實姓名成年男子負責以不明
    手法竊取車輛，得手後將竊得小客車之車牌號碼、車主聯絡電話等資料交予甲○○，由甲○○負責以公共電話或其所有之摩托羅拉牌小海豚機型0000－00
    0000號行動電話（序號000000000000000）聯絡車主，要求車主將新台幣（
    下同）三萬元至八萬元不等之金額匯入甲○○友人汪慎之交其保管之合作金庫復
    興分行活期存款帳戶（帳號0000000000000）內，否則將放火燒車
    或加以解體，以上開言詞威嚇車主，使車主因恐蒙受更大損失，心生畏懼而依指
    示付款，依此方式連續、於九十一年四月十四日上午十一時許，在台中縣大里
    市○○路與東榮街口，竊取湯蕭蕊所有，由乙○○使用之車牌號碼ＱＳ—８３２
    ８號自用小客車；、於同年六月二十一日上午九時十分許，在台中市○區○○
    路與電台街口，竊取吳耀中所有之車牌號碼Ｒ６—８００３號自用小客車；、
    於同年六月二十一日十二時三十分許，在台中市○○路與華美西街口，竊取丁○○所有之車牌號碼Ｈ９—９６００號自用小客車；、於不詳時地竊取不詳姓名
    者之不詳號碼自用小客車各一輛。得手後均由甲○○以其所有之上開○九一七—
    三八九六○一號行動電話及公共電話撥打電話予乙○○、吳耀中之妻丙○○及丁○○等人，要求匯款，除該不詳時地遭竊取之不詳姓名者於九十一年六月二十一
    日以無摺現存方式匯款三萬四千元至上述汪慎之帳戶內，當日即由甲○○提領，
    並依約定於台中市干城車站交付二萬元予該不詳真實姓名成年男子，餘款一萬四
    千元則歸甲○○所有而恐嚇取財既遂外，其餘被害人，則分別因乙○○電話無法
    接通、丙○○、丁○○未依指示匯款而恐嚇取財未遂。嗣於九十一年七月九日，
    經警搜索台中市北屯區○○○○街二十八之一號甲○○之住所，扣得甲○○用以
    撥打恐嚇電話之摩托羅拉牌小海豚機型0000－000000號行動電話一具
    （序號00000000 0000000），進而查獲上情。
二、案經台中市警察局第一分局報請臺灣臺中地方法院檢察署檢察官偵查起訴，並經
    該署檢察官移請併案（屬同一案件）審理。
    理  由
一、訊據被告甲○○對於右揭事實坦承不諱，核與被害人乙○○、丙○○、丁○○等
    人於警訊中指訴情節大致相符，復有被告使用之○九一七—三八九六○一號行動
    電話通聯紀錄、汪慎之帳戶交易明細各一份及車輛竊盜、車牌失竊資料個別查詢
    報表－－－－查詢車輛認可資料三份在卷足資佐證，足認被告上揭自白與事實相
    符，事證至臻明確，被告甲○○犯行洵堪認定。
二、核被告甲○○所為，係犯刑法第三百二十條第一項竊盜罪、同法第三百四十六條
    第一項、第三百四十六條第三項、第一項之恐嚇取財既遂及未遂罪等罪。被告甲○○與另一不詳真實姓名成年男子間就上揭犯行，有犯意聯絡及行為分擔，均為
    共同正犯。被告甲○○四次共同竊盜、共同恐嚇取財既遂、未遂犯行，時間緊接
    、手段相同，犯罪構成要件又復相同，顯係基於概括之犯意為之，為連續犯，爰
    依刑法第五十六條之規定以一罪論，並加重其刑。又公訴人起訴事實雖未敘及被
    告起訴事實外之其餘第四次之犯行（按公訴人僅起訴三次而已），然該部分事實
    與公訴人起訴之犯罪事實既具連續犯，屬裁判上一罪關係，依審判不可分之原則
    ，亦為起訴效力所及，自為本院審理論究範圍，併予敘明。再被告所犯上開罪行
    間，有方法結果之牽連關係，為牽連犯，應從一重之恐嚇取財既遂罪處斷。爰審
    酌被告甲○○犯罪之動機係其前於九十年十二月十二日亦遭該共犯之不詳真實姓
    名成年男子擄車勒贖二萬元後，經該共犯之不詳真實姓名成年男子慫恿始共同犯
    罪，此有其提出之華南商銀00000000000之九帳號案外人胡玉真帳戶
    之存摺影本一份及台中市警察局車輛尋獲證名單一份在卷可稽，被告犯罪目的、
    手段、品行不佳，詳如前述，此有台灣台中地方法院檢察署刑案資料查註紀錄表
    一份在卷可按、所生危害及犯罪後坦認罪愆，頗具悔意，然犯罪後迄今仍未與被
    害人達成民事和解，取得諒解等一切情狀，量處如主文所示之刑，以資懲儆。扣
    案之摩托羅拉牌小海豚機型0000－000000號行動電話一具（序號0000
    00000000000），為被告供犯罪所用之物，且屬被告所有，爰依法併予宣告沒收
    之。
據上論斷，應依刑事訴訟法第二百九十九條第一項前段、刑法第二十八條、第五十六
條、第三百二十條第一項、第三百四十六條第一項、第五十五條、第三十八條第一項
第二款、罰金罰鍰提高標準條例第一條前段，判決如主文。
中      華      民      國    九十一    年      十      月      八      日
                                        臺灣臺中地方法院刑事第四庭
                                            法  官      洪  俊  誠
右正本證明與原本無異。
如不服本判決，應於判決送達後十日內向本院提出上訴狀，上訴於臺灣高等法院臺中
分院(須附繕本)。
                                            書記官      胡  美  娟
中      華      民      國    九十一 年      十      月      八      日
附錄論罪科刑實體法條文：
刑法第三百二十條第一項：
意圖為自己或第三人不法之所有，而竊取他人之動產者，為竊盜罪，處五年以下有期
徒刑、拘役或五百元以下罰金。
(罰金部份業經提高十倍為五千元)
刑法第三百四十六條第三項、第一項：
意圖為自己或第三人不法之所有，以恐嚇使人將本人或第三人之物交付者，處六月以
上五年以下有期徒刑，得併科一千元以下罰金。
(罰金部份業經提高十倍為一萬元)
前二項之未遂犯罰之。
